臺灣雲林地方法院刑事附帶民事訴訟判決
原　　告　　邱金河
被　　告　　張明昌
上列被告因過失傷害案件（刑事案號：100 年度交易字第56號）
，經原告提起附帶民事訴訟，請求損害賠償，本院判決如下：
    主      文
原告之訴及假執行之聲請均駁回。
    事實及理由
一、原告主張：被告張明昌於民國99年1 月30日夜間，駕駛車號
    8443-TL 號自用小貨車，沿雲林縣斗南鎮○○路○ 段內側車
    道由北往南方向行駛，於同日晚上9 時50分許，途經該路段
    與南昌路交叉路口前時，本應注意汽車駕駛人行駛時應注意
    車前狀況，並隨時採取必要之安全措施，而依當時情形並無
    不能注意之情事，竟疏未注意同向在右前方由李淑惠所騎乘
    後載原告車號EZM-211 號之機車已自雲林縣斗南鎮○○路○
    段直接左轉南昌路，因而不慎自後撞擊李淑惠所騎乘之上揭
    機車，致李淑惠及原告人車倒地，李淑惠因此受有手腳擦傷
    之傷害，原告因此受有頭部外傷併硬膜下出血、前額葉挫傷
    性出血、蜘蛛膜下腔出血及硬膜下積水等傷害，爰依民法第
    184 條第1 項前段、第193 條第1 項、第195 條第1 項前段
    之規定，請求醫療費用、增加生活上之需要、精神慰撫金等
    ，合計新臺幣（下同）270 萬元。並聲明求為判決：(一)被告
    應給付原告270 萬元，及自起訴狀繕本送達翌日起至清償日
    止，按年利率百分之5 計算之利息。(二)前項聲明，原告願供
    擔保，請准予宣告假執行等語。
二、被告未提出任何聲明及陳述。
三、按因犯罪而受損害之人，於刑事訴訟程序得附帶提起民事訴
    訟，對於被告及依民法負賠償責任之人，請求回復其損害；
    提起附帶民事訴訟，應於刑事訴訟起訴後第二審辯論終結前
    為之，但在第一審辯論終結後提起上訴前，不得提起；又法
    院認為原告之訴不合法或無理由者，應以判決駁回之，刑事
    訴訟法第487 條第1 項、第488 條、第502 條第1 項分別定
    有明文。考其立法理由除為避免民刑事裁判兩歧外，亦在利
    用刑事訴訟調查所得之訴訟資料，以達訴訟經濟之目的，因
    之，提起附帶民事訴訟，以有刑事訴訟之存在為前提，刑事
    訴訟程序終結後，即無提起附帶民事訴訟之餘地，倘原告仍
    於刑事訴訟終結之後，提起附帶民事訴訟，其訴自非合法，
    法院當應判決駁回之。
四、經查，本案被告涉犯過失傷害案件（刑事案號：100 年度交
    易字第56號），業經本院於100 年8 月10日辯論終結，並定
    於100 年8 月24日宣判，有本院審理程序筆錄可資證明。原
    告遲至100 年8 月19日始行提起本件附帶民事訴訟，此觀卷
    附刑事附帶民事訴訟狀上蓋印之本院收狀章戳自明，是原告
    提起本件刑事附帶民事訴訟已在第一審辯論終結後、提起上
    訴前為之，則原告提起本件刑事附帶民事訴訟已無刑事程序
    可資依附，依上開說明，於法自有未合，應予駁回。
五、依刑事訴訟法第502 條第1 項，判決如主文。
中    華    民    國  100     年    8     月    24    日
                  刑事第一庭  審判長法  官 侯廷昌
                                    法  官 王子榮
                                    法  官 謝宜雯
以上正本證明與原本無異。
對於本判決如有不服，應於送達後10日內，向本院提出上訴狀，
但非對於刑事訴訟之判決有上訴時不得上訴。
                                    書記官 林美鳳
中    華    民    國  100     年    8     月    24    日